臺灣高雄地方法院民事判決
111年度雄簡字第1674號
原      告  陳升龍  

被      告  李滋洋  
            李建德  

共      同
訴訟代理人  裘佩恩律師
            楊志凱律師
            蔡尚琪律師
上列當事人間請求損害賠償事件，原告提起刑事附帶民事訴訟，
經本院刑事庭裁定移送前來，本院於民國111年10月20日言詞辯
論終結，判決如下：
    主  文
被告應連帶給付原告新臺幣壹萬零柒佰伍拾元，及自民國一一 
一年五月二十五日起至清償日止，按週年利率百分之五計算之利
息。
原告其餘之訴駁回。
本判決得假執行；但被告如以新臺幣壹萬零柒佰伍拾元為原告預
供擔保後，得免為假執行。
    事實及理由
一、原告主張：被告李滋洋係被告李建德之子。被告李建德、原
    告於民國109年8月23日1時50分許，在高雄市○○區○○街000號
    原告與訴外人即原告之妻陳佳吟經營之清淨茶莊前，因原告
    修繕帆布之事而發生口角爭執，被告李建德返回隔壁店鋪將
    此事告知被告李滋洋後，被告李滋洋前往清淨茶莊與原告理
    論，嗣雙方一言不合發生推擠，被告李滋洋即基於傷害故意
    ，徒手揮拳毆打原告頭部，被告李建德見狀與被告李滋洋共
    同基於傷害之故意，上前抓住原告身體，陳佳吟見狀後亦上
    前並與原告共同徒手與被告相互推擠、拉扯及互毆（下稱系
    爭事件），造成原告受有頭部及頸部挫傷、臉部擦挫傷、右
    手肘挫傷、鼻瘀挫傷等傷害（下稱系爭傷害）。原告因系爭
    傷害支出醫療費用新臺幣（下同）750元，並因系爭傷害受
    有精神痛苦，得請求精神慰撫金349,000元，共計受有349,7
    50元之損失，自應由被告共同賠償。爰依民法侵權行為規定
    提起本件訴訟等語，並聲明：被告應連帶給付原告349,750
    元，及自起訴狀繕本送達翌日起至清償日止，按週年利率5％
    計算之利息。
二、被告則以：原告雖受有系爭傷害，但難認原告因而受有精神
    上損害需填補，其請求精神慰撫金難認有理。又原告請求之
    慰撫金金額亦屬過高等語，資為抗辯，並聲明：㈠原告之訴
    駁回。㈡如受不利判決，願供擔保，請准宣告免為假執行。
三、經查，原告因系爭事件受有系爭傷害，支出醫療費用750元
    等情，有高雄醫學大學附設中和紀念醫院（下稱高醫）診斷
    證明書暨醫療費用單據在卷可稽（見本院卷第101、103頁）
    ，並經本院調閱本院111年度訴字第25號刑事案件卷宗確認
    無訛，且為兩造所不爭執，堪信為真實。
四、本院之判斷：
　　原告另主張被告應連帶賠償精神慰撫金349,000元等節，則
    為被告所否認，並以前詞置辯，是本院應審酌者厥為：原告
    請求被告賠償精神慰撫金有無理由？被告應賠償原告之金額
    共為若干？茲論述如下：
　　按因故意或過失，不法侵害他人之權利者，負損害賠償責任
    ；數人共同不法侵害他人之權利者，連帶負損害賠償責任，
    民法第184條第1項前段、第185條第1項前段分別定有明文。
    經查，原告既因被告共同傷害之行為，受有系爭傷害，依前
    揭規定，被告自應連帶對原告負侵權行為之損害賠償責任。
    則原告得向被告請求之損害項目及金額，分述如下：
　　⒈醫療費用部分：
　　　按不法侵害他人之身體或健康者，對於被害人因此喪失或
      減少勞動能力或增加生活上之需要時，應負損害賠償責任
      ，民法第193條第1項定有明文。經查，原告為治療系爭傷
      害支出醫療費用750元，為被告所不爭執（見本院卷第99
      頁），此係因被告不法侵害原告身體健康而支出之必要費
      用，核屬原告因被告傷害行為增加之生活費用，自應由被
      告賠償。
　　⒉精神慰撫金部分：
　　①按不法侵害他人之身體、健康、名譽、自由、信用、隱私
      、貞操，或不法侵害其他人格法益而情節重大者，被害人
      雖非財產上之損害，亦得請求賠償相當之金額，民法第19
      5條第1項前段定有明文。次按慰藉金之賠償須以人格權遭
      遇侵害，使精神上受有痛苦為必要，其核給之標準固與財
      產上損害之計算不同，然非不可斟酌雙方身分資力與加害
      程度，及其他各種情形核定相當之數額（最高法院51年台
      上字第223號判決意旨可參）。
　　②經查，原告因系爭事件受有系爭傷害，有高醫診斷證明書
      可證（見本院卷第101頁）。則原告因遭被告共同毆打，
      受有前開體傷，該傷勢雖難謂重大，然仍使原告身體受有
      痛楚，並對一般生活造成不便，可認原告確因系爭傷害受
      有相當程度之精神痛苦，是原告依前揭規定請求被告連帶
      賠償非財產上之損害，自屬有據，被告辯稱原告未受有非
      財產上之損失，自無可採。次查，原告自陳碩士肄業、現
      為茶葉批發商、每月淨收入5-10萬元；被告李建德自陳高
      中畢業、現已退休、每月退休金25,000元；被告李滋洋自
      陳大學畢業、現為服務業、每月收入4萬元（見本院卷第9
      9頁），又原告名下有數間房屋、被告李建德名下有數筆
      房地、被告李滋洋名下則無不動產，有兩造109、110年稅
      務電子閘門財產所得資料在卷可參，則本院斟酌原告傷勢
      、被告不法侵害之情節及兩造身分、地位、經濟能力等其
      他一切情狀，認原告請求被告賠償之精神慰撫金，以1萬
      元為相當。綜上，原告因系爭事件得請求被告賠償10,750
      元（計算式：醫療費用750元＋精神慰撫金1萬元＝10,750元
      ）。
五、綜上所述，原告依民法侵權行為規定，請求被告應連帶給付
    原告10,750元及自起訴狀繕本送達翌日（即111年5月25日）
    起至清償日止，按週年利率5％計算之利息，為有理由，應予
    准許。逾此範圍之請求，為無理由，應予駁回。
六、本判決原告勝訴部分，係依民事訴訟法第427條訴訟適用簡
    易程序所為被告敗訴之判決，爰依同法第389條第1項第3款
    之規定，依職權宣告假執行。又被告亦陳明受不利判決部分
    願供擔保，請准免為假執行，爰依民事訴訟法第392條第2項
    規定，宣告被告預供擔保免為假執行之金額。
七、本件事證已臻明確，兩造其餘攻擊防禦方法及所提證據，核
    與判決結果不生影響，爰不逐一論述，併此敘明。
八、本件係刑事附帶民事訴訟事件，由本院刑事庭移送前來，迄
    本院言詞辯論終結止，當事人並無何裁判費或其他訴訟費用
    之支出，自無諭知訴訟費用負擔之必要，併此敘明。　　　
中　　華　　民　　國　　111 　年　　11　　月　　10　　日
                  高雄簡易庭　法　官  陳安信
以上正本係照原本作成。
如對本判決上訴，須於判決送達後20日內向本院提出上訴狀。如
委任律師提起上訴者，應一併繳納上訴審裁判費。
中　　華　　民　　國　　111 　年　　11　　月　　10　　日
                               書記官 蔡妮君